# 持股平台股份支付

提问人：竹兮恋 时间：2020-12-28 20:35:05
持股平台 2017 年进行股份授予计划，公允价值 10 元每股，员工实际支付价格每股 4 元，约定员工离职后将回购所持股份或员工直接转让，其中约定了服务期限，公司目前按服务期间分摊确认股份支付费用。 2020 年公司新引进PE，每股公允价值 50 元。 1 、 2020 年 5 月未满足公司约定的服务期限员工离职后，是否需要冲减 2016 年-2020年 5 月累计已确认的股份支付金额？相关准则依据是否有？
2 、再次授予或者直接转让给其他员工，是否确认股份支付？公允价值是按 50 元，还是 10 元确认？具体准则依据是否有？谢谢

回答人：chenyiwei
1 、如果存在等待期，在等待期内摊销确认股份支付费用的，则当激励对象在等待期内离职时，可以冲回此前确认的与该激励对象相关的股份支付费用。
2 、可参考《瑞华研究 2010 ～ 2019 汇编》之“问题1-4-38（实施股份支付收回授予的股权后重新授予其他员工是否存在费用重复确认问题）”。

提问人：竹兮恋 时间：2021-01-18 11:57:00
陈版主，已经看了案例，但是并未明确给出第二个问题的答案。想问下：再次授予或者直接转让给其他员工，需要按公允价值是按 50 元确认股份支付，同时冲减之前按 10 元公允价值确认股份支付吗？

回答人：chenyiwei
此前股份支付如无等待期或等待期已满的，则前次股份支付对应的费用不冲回。